【裁判字號】    99,交訴,54
【裁判日期】    990721
【裁判案由】    公共危險
【裁判全文】
臺灣臺南地方法院刑事判決              99年度交訴字第54號
公  訴  人  臺灣臺南地方法院檢察署檢察官
被      告  乙○○
上列被告因公共危險案件，經檢察官提起公訴（99年度偵字第50
54號），本院判決如下：
    主  文
乙○○駕駛動力交通工具肇事，致人受傷而逃逸，累犯，處有期
徒刑伍月，如易科罰金，以新臺幣壹仟元折算壹日。
    事  實
一、乙○○於民國94年間，因酒後駕車之公共危險案件，經本院
    以94年度交簡字第758 號刑事簡易判決判處有期徒刑2 月確
    定，於94年7 月15日以易科罰金執行完畢（於本案構成累犯
    ）。詎乙○○猶不知悔改，於99年1 月5 日23時50分許，駕
    駛車牌號碼0692-XM 號自用小客車，沿臺南市○區○○路外
    側車道由東往西方向行駛，途經和緯路與文賢路之交岔路口
    後，欲超越同向行駛在前由甲○○所騎乘之車牌號碼NJS-50
    0 號重型機車時，其所駕駛之自用小客車右後照視鏡不慎擦
    撞甲○○所騎乘之重型機車左把手，致甲○○人、車倒地，
    受有右臉、上唇、右膝及右足擦傷等傷害（過失傷害部分，
    業據甲○○撤回告訴，經臺灣臺南地方法院檢察署檢察官另
    為不起訴處分確定）。乙○○於駕車肇事後，明知甲○○受
    有傷害，本應即時採取救護或其他必要措施，並通知警察機
    關到場處理，不得逃逸，竟萌生肇事逃逸之犯意，未下車查
    看傷者之傷勢而為必要之扶助、保護行為，亦未留置現場等
    待警方前往處理，隨即駕車逃逸駛離現場。嗣經警調閱路口
    之監視器錄影畫面後循線查知上情。
二、案經臺南市警察局第五分局報告臺灣臺南地方法院檢察署檢
    察官偵查起訴。
    理  由
壹、程序部分：
    按被告以外之人於審判外之陳述，雖不符刑事訴訟法第159
    條之1 至第159 條之4 之規定，而經當事人於審判程序同意
    作為證據，法院審酌該言詞陳述或書面陳述作成時之情況，
    認為適當者，亦得為證據；當事人、代理人或辯護人於法院
    調查證據時，知有刑事訴訟法第159 條第1 項不得為證據之
    情形，而未於言詞辯論終結前聲明異議者，視為有前項之同
    意，刑事訴訟法第159 條之5 第1 項、第2 項分別定有明文
    。經查，本判決下列所引用之被告以外之人於審判外之陳述
    （包括書證），檢察官及被告於本院言詞辯論終結前均未聲
    明異議，本院審酌上開證據資料製作時之情況，尚無違法不
    當及證明力明顯過低之瑕疵，亦認為以之作為證據應屬適當
    ，故揆諸前開規定，認前揭證據資料有證據能力。
貳、實體部分：
一、訊據被告乙○○對於上揭犯罪事實坦承不諱，並據證人即被
    害人甲○○於警詢、偵訊及本院審理時證述明確，復有臺南
    市○○○○○道路交通事故肇事逃逸追查表1 紙、行動電話
    0000000000號之通聯紀錄1 份、郭綜合醫院出具之診斷證明
    書1 紙、臺南市警察局第五分局道路交通事故現場圖1 紙、
    道路交通事故調查報告表(一)、(二)各1 份、監視器翻拍照片3
    幀、道路交通事故現場蒐證照片及車損照片計23幀在卷（詳
    警卷第10頁至第13頁、第15頁至第18頁、第26頁至第39頁）
    可稽。是本件事證明確，被告犯行洵堪認定，應予依法論科
    。
二、核被告乙○○所為，係犯刑法第185 條之4 肇事逃逸罪。被
    告有事實欄所載之犯罪、科刑及執行紀錄，此有臺灣臺南地
    方法院檢察署刑案資料查註紀錄表及臺灣高等法院被告前案
    紀錄表各1 份附卷可證，其於有期徒刑執行完畢5 年內，故
    意再犯有期徒刑以上之本罪，為累犯，應依刑法第47條第1
    項之規定加重其刑。再斟酌被告雖於肇事後逃逸，惟被害人
    甲○○之傷勢並未因被告肇事逃逸或未即時給予救護而使傷
    害擴大，且被害人甲○○之傷勢輕微，被告復業已賠償被害
    人甲○○之損害，雙方達成和解，此有和解書1 紙附卷（詳
    警卷第9 頁）可按，被害人甲○○並已於檢察官偵查中撤回
    過失傷害告訴（詳臺灣臺南地方法院檢察署99年度偵字第50
    54號偵查卷第6 頁），而刑法第185 條之4 之肇事逃逸罪，
    其法定刑為有期徒刑6 月以上、5 年以下，依被告行為情節
    、所侵害法益之程度，被告之犯罪情狀非無可憫，本院認縱
    予宣告法定最低刑度，猶嫌過重，爰依刑法第59條之規定，
    就其所犯之肇事逃逸罪酌量減輕其刑，並依法先加後減之。
    爰審酌被告駕駛上開自用小客車，不慎撞擊由被害人甲○○
    所騎乘之重型機車，致被害人甲○○倒地受有右臉、上唇、
    右膝及右足擦傷等傷害，然被告於肇事後，未下車查看被害
    人甲○○，亦未採取救護或其他必要措施，及通知警察機關
    到場處理，旋即駕車駛離現場，惡性非輕，然念其業與被害
    人甲○○達成和解賠償損害，並審酌被告之生活狀況、智識
    程度（五專畢業）及犯後坦承犯行態度尚佳等一切情狀，認
    公訴人當庭具體求刑有期徒刑6 月，稍嫌過重，爰依法量處
    如主文所示之刑，並諭知如易科罰金之折算標準，以資懲儆
    。
據上論斷，應依刑事訴訟法第299 條第1 項前段，刑法第185 條
之4 、第47條第1 項、第59條、第41條第1 項前段，判決如主文
。
本案經檢察官丙○○到庭執行職務。
中    華    民    國    99    年    7     月    21    日
                        交通法庭審判長法  官  張瑛宗
                                      法  官  廖建彥
                                      法  官  鄭燕璘
以上正本證明與原本無異。
如不服本判決應於收受本判決後10日內向本院提出上訴書狀，並
應敘述具體理由。如未敘述上訴理由者，應於上訴期間屆滿後20
日內向本院補提理由書狀（均須按他造當事人之人數附繕本）「
切勿逕送上級法院」。
                                      書記官  蔡明峰
中    華    民    國    99    年    7     月    21    日
附錄本案論罪科刑法條全文：
刑法第185條之4：
駕駛動力交通工具肇事，致人死傷而逃逸者，處6 月以上5 年以
下有期徒刑。

司法院資訊處製作；財團法人民間司法改革基金會備份。
